臺灣新竹地方法院刑事判決　　　　　　　　　　　　　九十一年度訴字第三九二號
　　公　訴　人　臺灣新竹地方法院檢察署檢察官
　　被　　　告　甲○○
右列被告因違反毒品危害防制條例案件，經檢察官提起公訴（九十一年度毒偵字第三
七七號），本院判決如左：
    主  文
甲○○施用第一級毒品，處有期徒刑捌月。
    事  實
一、甲○○前因施用毒品案件，經依本院裁定送觀察、勒戒後，認無繼續施用毒品傾
    向，而由臺灣新竹地方法院檢察署檢察官於民國八十九年四月二十八日以八十九
    年度毒偵字第一０三０號為不起訴處分確定。甲○○仍不知悔改，於前開不起訴
    處分五年內，另基於施用第一級毒品海洛因、第二級毒品安非他命之概括犯意，
    自八十九年九月一日起至九十年五月十三日止，在新竹市○○路一０七巷四十七
    號朋友家中及新竹市○○街一九五巷四八之一號住處等地，連續施用第一級毒品
    海洛因、第二級毒品安非他命多次，經臺灣新竹地方法院檢察署檢察官聲請本院
    以九十年度毒聲字第九一五號裁定送觀察、勒戒後，認有繼續施用毒品傾向，再
    依本院九十年度毒聲字第一一一三號裁定送臺灣新竹戒治所強制戒治，且由台灣
    新竹地方法院檢察署檢察官以九十年度毒偵字第八七四號提起公訴，本院以九十
    年度訴字第三五五號判處應執行有期徒刑一年，該判決於九十年十月二十六日確
    定，嗣甲○○經本院以九十一年度毒聲字第六五號裁定停止強制戒治，自九十一
    年二月二十日出所交付保護管束，保護管束期滿日則為九十一年六月二十一日。
二、詎甲○○雖於九十一年二月二十日獲准停止戒治出所，交付保護管束，然又另行
    起意，於九十一年二月二十七日晚上，在新竹市○○路朋友住處，用海洛因滲入
    香煙後以之吸食之方式，施用第一級毒品海洛因乙次，嗣於九十一年二月二十八
    日十五時許，為警在新竹市○○路與東門街口查獲。
三、案經新竹市警察局第一分局報告台灣新竹地方法院檢察署檢察官偵查起訴。
    理  由
一、訊據被告甲○○對於前揭時地施用第一級毒品海洛因乙次之事實，已於本院審理
    時坦承不諱，且被告於九十一年二月二十八日十六時三十分許在警局所採集之尿
    液（檢體編號：Ａ─０七九），經送請國防部憲兵司令部刑事鑑識中心以氣相層
    析質譜儀分析法檢驗後，其檢驗結果為「尿液中有嗎啡陽性反應」，此有該中心
    九十一年五月六日（九一）綱得字第０五六三八號鑑驗通知書及真實姓名代號對
    照表在卷可稽。又按海洛因經注射入人體後，尿液中平均可檢驗出嗎啡之時限為
    二十六小時，此有行政院衛生署藥物食品檢驗局八一藥檢壹字第八一一四八八五
    號函可憑。準此，被告前揭自白，堪信與事實相符，至屬可採。
二、又查被告前因施用毒品案件，經依本院裁定送觀察、勒戒後，認無繼續施用毒品
    傾向，而由臺灣新竹地方法院檢察署檢察官於八十九年四月二十八日以八十九年
    度毒偵字第一０三０號為不起訴處分確定，甲○○仍不知悔改，於前開不起訴處
    分五年內，另基於施用第一級毒品海洛因、第二級毒品安非他命之概括犯意，自
    八十九年九月一日起至九十年五月十三日止，在新竹市○○路一０七巷四十七號
    朋友家中及新竹市○○街一九五巷四八之一號住處等地，連續施用第一級毒品海
    洛因、第二級毒品安非他命多次，經臺灣新竹地方法院檢察署檢察官聲請本院以
    九十年度毒聲字第九一五號裁定送觀察、勒戒後，認有繼續施用毒品傾向，再依
    本院九十年度毒聲字第一一一三號裁定送臺灣新竹戒治所強制戒治，且由台灣新
    竹地方法院檢察署檢察官以九十年度毒偵字第八七四號提起公訴，本院以九十年
    度訴字第三五五號判處應執行有期徒刑一年，該判決於九十年十月二十六日確定
    ，嗣甲○○經本院以九十一年度毒聲字第六五號裁定停止強制戒治，自九十一年
    二月二十日出所交付保護管束，保護管束期滿日則為九十一年六月二十一日，此
    有本院九十年度訴字第三五五號判決、戒治處分執行指揮書、保護管束指揮書、
    台灣新竹地方法院檢察署刑案資料查註紀錄表、台灣高等法院被告全國前案紀錄
    表等在卷可考。本案罪證明確，被告上開犯行洵堪認定。
三、按海洛因為毒品危害防制條例第二條第二項第一款規定之第一級毒品。被告非法
    施用海洛因，核其所為係犯毒品危害防制條例第十條第一項之罪。被告施用海洛
    因前、後而持有海洛因之低度行為，應為其施用第一級毒品之高度行為所吸收，
    不另論罪。爰審酌被告有施用毒品之不良素行，有台灣高等法院被告全國前案紀
    錄表在卷可憑，且海洛因危害施用者之神經中樞，使施用者產生幻聽及幻想之症
    狀，對施用者之健康產生不良影響，同時因幻聽及幻想結果亦可能使施用者對周
    遭之人施暴，對公共秩序產生危害，又被告甫於停止戒治出所後短短七日，又另
    行起意施用毒品，顯然不知悔改，惟已於本院審理時坦承犯行，態度尚可等一切
    情狀，量處如主文所示之刑。
四、據上論斷，應依刑事訴訟法第二百九十九條第一項前段，毒品危害防制條例第十
    條第一項，刑法第十一條前段，判決如主文。
本案經檢察官劉邦繡到庭執行職務。
中      華      民      國    九十一    年      九      月    三十      日
                                  臺灣新竹地方法院刑事第一庭
                                      法  官  李  珮  瑜
右正本證明與原本無異。
如不服本判決，應於判決送達後十日內向本院提出上訴狀( 應附繕本 )，上訴於臺灣
高等法院。
                                      書記官  龔  紀  亞
中      華      民      國    九十一    年      九      月    三十      日
附錄法條：
毒品危害防制條例第十條
施用第一級毒品者，處六月以上五年以下有期徒刑。
施用第二級毒品者，處三年以下有期徒刑。
